Minutes et répertoires du notaire Théodore GIRARDIN, 30 janvier 1781 - 26 novembre 1793 (étude XV)
Archives nationales
- Répertoire(s) de Théodore GIRARDIN, 30 janvier 1781 - 8 novembre 1793; MC/RE/XV/12 - MC/RE/XV/14
  - Répertoire. 1781, 30 janvier - 1791, 31 janvier, 30 janvier 1781 - 31 janvier 1791; MC/RE/XV/12
    - Inventaire après décès de la dame Loisel, 6 octobre 1790
      inventaire après décès; Loisel (dame)
    - Contrat de mariage entre le sieur Berton et la demoiselle Levacher, 13 octobre 1790
      contrat de mariage; Berton (sieur); Levacher (demoiselle)
    - Contrat de mariage entre le sieur Levallois et la demoiselle Alexandre, 20 octobre 1790
      contrat de mariage; Levallois (sieur); Alexandre (demoiselle)
    - Contrat de mariage entre le sieur Leullier et la demoiselle Oudot, 25 octobre 1790
      contrat de mariage; Leullier (sieur); Oudot (demoiselle)
    - Contrat de mariage entre le sieur Frame et la demoiselle Petit, 25 octobre 1790
      contrat de mariage; Frame (sieur); Petit (demoiselle)
    - Inventaire après décès de la dame Lesieur, 25 octobre 1790
      inventaire après décès; Lesieur (dame)
    - Contrat de mariage entre le sieur Merra et la demoiselle Buquet, 26 octobre 1790
      contrat de mariage; Merra (sieur); Buquet (demoiselle)
    - Contrat de mariage entre le sieur Hubert et la demoiselle Juppin, 30 octobre 1790
      contrat de mariage; Hubert (sieur); Juppin (demoiselle)
    - Contrat de mariage entre le sieur Camus et la demoiselle Houbaut, 15 novembre 1790
      contrat de mariage; Camus (sieur); Houbaut (demoiselle)
    - Notoriété concernant le sieur Mathieu, 16 novembre 1790
      notoriété; Mathieu (sieur)
    - Notoriété en rectification des noms de M. E. Pallavicino, 17 novembre 1790
      notoriété; Pallavicino (M.E.)
    - Contrat de mariage entre le sieur Lhôte et la demoiselle Marandet, 19 novembre 1790
      contrat de mariage; Lhote (sieur); Marandet (demoiselle)
    - Inventaire après décès de la dame Pasquier, 22 novembre 1790
      inventaire après décès; Pasquier (dame)
    - Contrat de mariage entre le sieur Delacour et la veuve Declos, 22 novembre 1790
      contrat de mariage; Delacour (sieur); Declos (veuve)
    - Contrat de mariage entre le sieur Gosselin et la veuve Petit, 23 novembre 1790
      contrat de mariage; Gosselin (sieur); Petit (veuve)
    - Contrat de mariage entre le sieur Bourlier du Breuil et la veuve Duclos, 25 novembre 1790
      contrat de mariage; Bourlier du Breuil (sieur); Duclos (veuve)
    - Contrat de mariage entre le sieur Vallantin et la demoiselle Pasquier, 26 novembre 1790
      contrat de mariage; Vallantin (sieur); Pasquier (demoiselle)
    - Testament de Marie Scholastique Mazuet, veuve Moreau, 11 décembre 1790
      testament; Mazuet, Marie-Scholastique; Moreau (veuve)
    - Notoriété constatant les héritiers de la veuve Barban, 11 décembre 1790
      notoriété; Barban (veuve)
    - Inventaire après décès de monsieur Ladanite, 15 décembre 1790
      inventaire après décès; Ladanite (monsieur)
    - Notoriété constatant les héritiers de la dame de Méan, 15 décembre 1790
      notoriété; Mean (dame) de)
  - Répertoire. 1791, 1er février - 1792, 1er février 1791 - 1792; MC/RE/XV/13
  - Répertoire. 1791, 1er février - an II, brumaire, 1er février 1791 - 18 brumaire an II (8 novembre 1793); MC/RE/XV/14